臺灣花蓮地方法院刑事裁定
110年度聲字第565號
聲  請  人  臺灣花蓮地方檢察署檢察官
受  刑  人  趙壽堂

上列受刑人因妨害性自主等案件，經聲請人聲請假釋中付保護管
束（110年度執聲付字第148號），本院裁定如下：
    主  文
趙壽堂假釋中付保護管束，並應於付保護管束期間內，遵守下列
事項：（一）禁止對兒童及少年實施刑法妨害性自主罪章之不法
侵害行為；（二）完成加害人處遇計畫。
    理  由
一、聲請意旨略以：受刑人趙壽堂因妨害性自主等案件，經臺灣
    高等法院花蓮分院以108年度侵聲字第10號裁定應執行有期
    徒刑3年2月確定；因違反毒品危害防制條例案件，經本院以
    108年度聲字第560號裁定應執行有期徒刑4月確定；因違反
    毒品危害防制條例案件，經本院以108年度花原簡字第185號
    判處有期徒刑2月確定；因違反礦業法等案件，經本院以107
    年度原訴字第48號判處有期徒刑7月確定。上開之罪接續執
    行，合計刑期4年3月，在監獄執行中，嗣經法務部矯正署於
    民國110年10月29日核准假釋在案，依兒童及少年福利與權
    益保障法第112條之1規定，在假釋中付保護管束，並應命受
    刑人於付保護管束期間內，遵守一款或數款事項，爰依刑事
    訴訟法第481條第1項前段規定，聲請裁定之等語。
二、按假釋出獄者，在假釋中付保護管束。保安處分於裁判時併
    宣告之。但刑法或其他法律另有規定者，不在此限。依刑法
    第93條第2項之付保護管束，由檢察官聲請該案犯罪事實最
    後裁判之法院裁定之。又按成年人故意對兒童及少年犯兒童
    及少年性剝削防制條例、刑法妨害性自主罪章、殺人罪章及
    傷害罪章之罪而受緩刑宣告者，在緩刑期內應付保護管束。
    法院為前項宣告時，得委託專業人員、團體、機構評估，除
    顯無必要者外，應命被告於付保護管束期間內，遵守下列一
    款或數款事項：一、禁止對兒童及少年實施特定不法侵害之
    行為。二、完成加害人處遇計畫。三、其他保護被害人之事
    項。犯第一項罪之受刑人經假釋出獄付保護管束者，準用前
    項規定。中央衛生主管機關應會同法務主管機關訂定加害人
    處遇計畫規範，其內容包括下列各款：一、對加害人實施之
    認知教育輔導、心理輔導、精神治療、戒癮治療或其他輔導
    、治療。二、處遇計畫之評估標準。三、司法機關及加害人
    處遇計畫之執行機關（構）間之連繫及評估制度。四、執行
    機關（構）之資格。加害人同時為受保護管束人者，執行保
    護管束之檢察機關觀護人應協調直轄市、縣（市）衛生主管
    機關執行加害人處遇計畫，並督促受保護管束人履行之。前
    項加害人經觀護人督促，仍不履行加害人處遇計畫或有不遵
    守該計畫內容之行為，情節重大者，檢察官得通知原執行監
    獄典獄長報請法務部撤銷假釋，或向法院聲請撤銷緩刑之宣
    告，刑法第93條第2項、第96條、刑事訴訟法第481條第1項
    前段、兒童及少年福利與權益保障法第112條之1分別定有明
    文。
三、經查，受刑人趙壽堂因妨害性自主等案件，經臺灣高等法院
    花蓮分院於108年4月12日以108年度侵聲字第10號裁定應執
    行有期徒刑3年2月確定；因違反毒品危害防制條例案件，經
    本院於108年7月30日以108年度聲字第560號裁定應執行有期
    徒刑4月確定；因違反毒品危害防制條例案件，經本院於108
    年8月26日以108年度花原簡字第185號判處有期徒刑2月確定
    ；因違反礦業法等案件，經本院於108年11月13日以107年度
    原訴字第48號判處有期徒刑7月確定。上開之罪接續執行，
    合計刑期4年3月，受刑人並於108年2月18日入監執行。嗣經
    法務部矯正署核准假釋，刑期終結日為112年1月17日，縮短
    刑期後刑期終結日為111年12月2日，此有法務部矯正署110
    年10月29日法矯署教字第11001796631號函暨附件「法務部
    矯正署花蓮監獄假釋出獄人交付保護管束名冊」、臺灣高等
    法院被告前案紀錄表附卷為憑，因認聲請人以本院係犯罪事
    實最後裁判之法院（即上開違反礦業法案件），聲請裁定受
    刑人於假釋中付保護管束，核無不合。茲審酌受刑人經法務
    部矯正署花蓮監獄108年第2次篩選會議認定須接受輔導教育
    ，109年第1次（輔導）評估會議認定符合刑法第77條「經鑑
    定、評估其再犯危險有顯著降低」，予以結案，持續在監接
    受輔導。綜合評估：（一）暴力危險評估：低危險；（二）
    再犯可能性評估：低危險；（三）量表Static-99：低；（
    四）量表MnSOST-R：低。此有法務部矯正署函、花蓮監獄個
    案入監之評估報告書、個案輔導紀錄、STATIC-99等量表、
    強制診療紀錄-團體治療、MnSOST-R等量表、加害人身心治
    療或輔導教育成效報告、再犯危險評估報告書、整合查詢及
    治療狀態維護清單、妨害性自主等罪收容人切結書、個人戶
    籍資料查詢結果、受刑人假釋入住同意書存卷可考，爰依兒
    童及少年福利與權益保障法第112條之1第2項第1款、第2款
    、第3項之規定，命受刑人於付保護管束期間內，遵守如主
    文所示之事項。
四、依刑事訴訟法第481條第1項前段，兒童及少年福利與權益保
    障法第112條之1第2項第1款、第2款、第3項，刑法第93條第
    2項、第96條但書，裁定如主文。
中　　華　　民　　國　　110 　年　　11　　月　　5 　　日
　　　　　　　　　刑事第五庭        法　官　邱韻如
上列正本證明與原本無異。
如對本裁定不服，應於送達後5日內，向本院提出抗告狀（應抄
附繕本）。因疫情而遲誤不變期間，得向法院聲請回復原狀。
中　　華　　民　　國　　110 　年　　11　　月　　5 　　日

                                書記官  呂姿穎